# 请教陈版，租赁期维护费是否适用新租赁准则？

提问人：JHeung 时间：2022-01-22 15:39:00
A公司向园区租入厂房，分别签订租赁合同与租期维护费合同，合同期限均为 5 年，合同分别约定租赁费为 100 万/年、租期维护费为 200 万/年，并分别开票；园区实际向A公司提供的租期维护业务较少。请教陈版，在该种情况下，租赁维护费是否应适用新租赁准则？

回答人：chenyiwei
这种情况应首先考虑将这两个合同合并为一个“租赁+服务”合同，然后将合同总价 300 万元/年按照租赁和服务两者的单独售价比例在这两者之间分拆，合理确定两部分各自的合同价格。对分配到租赁部分的合同价格，适用租赁准则进行会计处理；分配到服务部分的合同价格适用其他相关会计准则。